【裁判字號】    88,易,4056
【裁判日期】    890126
【裁判案由】    賭博
【裁判全文】
臺灣高雄地方法院刑事判決                        八十八年度易字第四五六號
    公  訴  人  臺灣高雄地方法院檢察署檢察官
    被      告  丙○○
    右一人選任辯護人  洪士宏
    被      告  乙○○
右列被告因賭博案件，經檢察官提起公訴（八十八年度偵字第一九四四五號），本院
判決如左：
    主  文
丙○○、乙○○共同連續意圖營利，聚眾賭博，均處有期徒刑柒月。
扣案之傳真機壹台、電話機具壹台、錄音機壹台、錄音帶參卷、計算機壹台、六合彩
簽單捌張、六合彩倍數表陸張、六合彩開號碼表伍張、六合手冊壹本，均沒收。
    事  實
一、丙○○、乙○○與某一不詳姓名綽號「榮哥」之成年人，共同基於意圖營利之概
    括犯意，於民國八十七年十二月底某日起至八十八年八月二日止，由該不詳姓名
    綽號「榮哥」之人自任組頭，而由丙○○任樁腳為該不詳姓名綽號「榮哥」之人
    調牌，並由丙○○提供其住處即位在高雄市○○區○○街二○三號為公眾得出入
    之場所，設置俗稱「六合彩」之賭局，並以（○七）0000000號電話為聯
    絡簽賭號碼之用，聚集不特定之多數人，以附表所列之方式，猜號核對香港政府
    發行每星期二、四開獎之六合彩中獎號碼重新編組之號碼賭博財物，中獎者可按
    其簽賭種類贏得倍數不等之彩金，否則所繳賭資悉歸該不詳姓名綽號「榮哥」之
    人所有，丙○○並僱用乙○○接聽賭客之來電及負責收取簽賭之牌款，再將賭客
    簽選牌號彙整後傳真予該綽號「榮哥」之男子，丙○○、乙○○則從每支牌賺取
    新台幣（下同）二元之利潤，平均每期聚眾簽賭約有一千支牌號。嗣於八十八年
    八月二日下午六時許，在上址為警查獲，並扣得丙○○所有供犯賭博犯罪所用之
    傳真機一台、電話機具一台、錄音機一台、錄音帶三卷、計算機一台、六合彩簽
    單八張、六合彩倍數表六張、六合彩開號碼表五張、六合手冊一本。
二、案經高雄市政府警察局苓雅分局移送臺灣高雄地方法院檢察署檢察官偵查起訴。
    理  由
一、訊據被告乙○○對於右開時地擔任六合彩椿腳，並有抽頭營利等事實，坦承不諱
    ，被告丙○○固坦承有提供住處及設備供被告乙○○經營六合彩椿腳之事實，惟
    矢口否認有擔任六合彩椿腳之賭博犯行，辯稱：六合彩椿腳業務，係乙○○以其
    住處場所經營，伊僅有向乙○○簽牌，伊無經營六合彩椿腳業務，亦無僱用乙○○接聽賭客電話及收取簽賭牌款云云。惟查：
（一）右揭事實，業據被告丙○○於警訊，被告乙○○於警、偵訊及本院審理中坦承
      不諱，核與證人黃偉欽即查獲本案之警員到庭證述情節相符（本院卷第七五頁
      ），並有丙○○所有供賭博犯罪所用之傳真機一台、電話機具一台、錄音機一
      台、錄音帶三卷、計算機一台、六合彩簽單八張、六合彩倍數表六張、六合彩
      開號碼表五張、六合手冊一本扣案足資佐證。
（二）被告乙○○雖於本院審理中對被告丙○○擔任六合彩椿腳一情，翻異前詞，改
      稱僅伊一人擔任六合彩椿腳，然查：被告蘇志於警訊中供稱：「高雄市○○街
      二○三號處所係丙○○在經營六合彩」、「我在該處上班差不多有半年之久，
      沒有薪水，只是義務幫忙，有時丙○○會拿個幾百元給我當生活費，工作性質
  是接聽客人打來簽牌的電話，再把下注的號碼登記起來」、「我只負責接聽電
      話而已，至於（六合彩）玩法我不清楚」、「客人如果中六合彩時，是向老闆
      丙○○領取中獎的獎金」等情明確（警卷第五頁正、反面），且從被告乙○○
      自稱丙○○係伊以前做音響工程之老闆，伊目前住在丙○○之處所（即遭查獲
      經營六合彩之地點），伊與丙○○認識已有十三年（警卷第五頁）等情觀之，
      被告二人不僅曾為僱主關係，且還一起居住，若非摯友或工作夥伴豈能如此，
      是依被告二人互動情節觀之，被告乙○○顯無於警訊中故意誣陷被告丙○○之
      理。被告乙○○於本院改為有利於被告丙○○之供述，顯係事後迴護之詞，尚
      難採信。另被告乙○○雖供稱警訊筆錄係因警察人員很凶，伊住在丙○○處所
      ，才供稱係丙○○在經營六合彩，惟本院傳訊證人黃偉欽即查獲本案及製作筆
      錄之警員到庭證稱：「係依法訊問，偵訊過程並無刑求，且我們還有請被告吃
      檳榔、喝飲料」（本院卷第七六頁）等情明確，是被告此部分所辯，亦無足取
      。
（三）被告乙○○於本院審理中復供稱：其彙集簽賭之牌支後，係向綽號「阿松」（
      台語與阿祥同音），電話號碼0000000之人簽牌（本院卷第二三頁），
      然經本院傳訊該電話所有人甲○○到庭，其則否認有經營六合彩，被告二人亦
      無向其簽賭六合彩情事（本院卷第一○四頁），嗣經本院讓被告乙○○與甲○○當庭對質，被告乙○○始從供稱不認識甲○○（本院卷第七八頁），改稱認
      識甲○○，但非向甲○○簽賭（本院卷第一一四頁）等語，是由上情觀之，被
      告乙○○之供述，前後不一，語多矛盾，顯就擔任組頭「榮哥」之椿腳等犯罪
      情節，未據實陳述。
（四）被告丙○○雖於本院審理中供稱：伊係與朋友共同向乙○○簽賭，以前亦曾以
      傳真方式向他人簽賭（本院卷第三六頁），惟此不僅與其於警訊中供稱：「我
      都以（○七）0000000電話號碼供人簽賭，如朋友簽太多號碼，我則以
      傳真機傳給我朋友不詳姓名榮哥簽賭」（警卷第三頁正面）等情不符，且其對
      究竟向何人以傳真機簽賭，傳真機號碼為何，均未供述，是其所辯顯係事後卸
      責之詞，尚難採信。
（五）綜上所述，被告二人前開所辯，均無可取，本案事證明確，被告二人供給賭場
      、聚眾賭博及普通賭博等犯行，洵堪認定。
二、查高雄市○○區○○街二０三號雖係住宅，惟既供不特定之多數人出入簽賭，自
    屬公眾得出入之場所，核被告二人所為意圖營利提供場所聚眾賭博，均係犯刑法
    第二百六十八條之供給賭場及聚眾賭博罪；又就附表所列方式兼與其他簽賭者，
    同在公眾得出入之場所賭博財物，係犯刑法第二百六十六條第一項前段之賭博罪
    。被告就前揭犯行，與不詳姓名綽號「榮哥」之成年人間，有犯意連絡，行為分
    擔，均為共同正犯。被告前後供給賭場、聚眾賭博及普通賭博犯行，均係反覆實
    施而犯同一之罪名，顯係各基於一概括犯意，均應論以連續犯，分別以一罪論，
    並加重其刑。被告所犯圖利供給賭場、圖利聚眾賭博及普通賭博三罪，係基於一
    個賭博犯意之決定，達成其同一犯罪之各個舉動，應屬法律概念之一行為，其一
    行為觸犯上開三罪名，為想像競合犯，應依刑法第五十五條規定從一重之刑法第
    二百六十八條之意圖營利聚眾賭博罪處斷。爰審酌被告二人經營俗稱「六合彩」
    賭博，嚴重危害社會經濟秩序及善良風氣，經營之時間長達八月，犯後猶狡飾犯
    行，毫無悔意等一切情狀，量處如主文所示之刑。扣案之傳真機一台、電話機具
    一台、錄音機一台、錄音帶三卷、計算機一台、六合彩簽單八張、六合彩倍數表
六張、六合彩開號碼表五張、六合手冊一本，均係被告丙○○所有，業據其二
    人於警訊中供明在卷，且係供犯前開罪所用之物，爰依刑法第三十八條第一項第
    二款規定宣告沒收。
據上論斷，應依刑事訴訟法第二百九十九條第一項前段，刑法第二十八條、第五十六
條、第二百六十六條第一項前段、第二百六十八條、第五十五條、第三十八條第一項
第二款，罰金罰鍰提高標準條例第一條前段，判決如主文。
中      華      民      國    八十九    年      一      月    二十六    日
                                臺灣高雄地方法院刑事第二庭
                                    法  官  施  柏  宏
右正本證明與原本無異。
如不服本判決，應於判決送達後十日內，向本院提出上訴狀。
                                    書記官  邱  秋  珍
中      華      民      國    八十九    年      一      月    二十七    日
附表：
┌──┬──┬────────────────┬───────┬────┐
│編號│俗稱│  賭    博      方      式      │  所犯法條    │備  註  │
├──┼──┼────────────────┼───────┼────┤
││港  │核對香港政府發行每星期二、四開獎│              │        │
│    │碰  │六合彩六組號碼，每次猜押二組號碼│刑法第二百六十│        │
│１  │二  │（０一號－四十五號），每二組賭注│六條第一項前段│        │
│    │星  │八十三元，如二組均押中，可得五千│、第二百六十八│        │
│    │    │三百元賭金，如未押中，賭金歸組頭│條            │        │
│    │    │所有。                          │              │        │
├──┼──┼────────────────┼───────┼────┤
│    │港  │核對香港政府發行每星期二、四開獎│              │        │
│    │碰  │六合彩六組號碼，每次猜押三組號碼│刑法第二百六十│        │
│２  │三  │（０一號－四十五號），每三組賭注│六條第一項前段│        │
│    │星  │七十五元，如三組均押中，可得五萬│、第二百六十八│        │
│    │    │三千元賭金，如未押中，賭金歸組頭│條            │        │
│    │    │所有。                          │              │        │
├──┼──┼────────────────┼───────┼────┤
│    │港  │核對香港政府發行每星期二、四開獎│              │        │
│    │碰  │六合彩六組號碼，每次猜押四組號碼│刑法第二百六十│        │
│３  │四  │（０一號－四十五號），每四組賭注│六條第一項前段│        │
│    │星  │八十元，如四組均押中，可得六十五│、第二百六十八│        │
│    │    │萬元賭金，如未押中，賭金歸組頭所│條            │        │
│    │    │有。                            │              │        │
└──┴──┴────────────────┴───────┴────┘
附錄本判決論罪之法條：
刑法第二百六十六條第一項前段
  在公共場所或公眾得出入之場所賭博財物者，處一千元以下罰金。
刑法第二百六十八條
  意圖營利，供給賭博場所或聚眾賭博者，處三年以下有期徒刑，得併科三千元元以
  下罰金。


司法院資訊處製作；財團法人民間司法改革基金會備份。
